【裁判字號】    91,交聲,1076
【裁判日期】    920319
【裁判案由】    違反道路交通管理處罰條例聲明異議
【裁判全文】
臺灣臺北地方法院交通事件裁定                 九十一年度交聲字第一０七六號
    原處分機關  交通部公路總局臺北區監理所板橋監理站
    異  議  人
    即受處分人  甲○○
右列受處分人因違反道路交通管理處罰條例案件，對於交通部公路總局臺北區監理所
板橋監理站九十一年七月十日所為之處分（原處分：板監五字第裁四一一Ａ0000
000號），聲明異議，本院裁定如左：
    主      文
異議駁回。
    理      由
一、按汽車（包括機器腳踏車）停車時，應依左列規定：(四)設有禁止停車標誌、標線
    之處所不得停車，道路交通安全規則第一百十二條第四款定有明文。又汽車（包
    括機器腳踏車）駕駛人停車時，有左列情形之一者，處新臺幣六百元以上一千二
    百元以下罰鍰：(四)在設有禁止停車標誌、標線之處所停車者，道路交通管理處罰
    條例第五十六條第一項第四款亦有明文。
二、本件異議人即受處分人甲○○於民國九十一年五月十三日十六時十分許，將車牌
    號碼ＱＳＮ－四三一號輕機車停放在設有禁止停車標誌之臺北市○○○路○段四
    六六號前，經臺北市停車管理處人員拍攝照片逕行舉發，嗣經交通部公路總局臺
    北區監理所板橋監理站裁處罰鍰新臺幣六百元之事實，有臺北市政府交通局北市
    交停字第一Ａ0000000號舉發違反道路交通管理事件通知單、交通部公路
    總局臺北區監理所板橋監理站板監五字第裁四一一Ａ0000000號違反道路
    交通管理事件裁決書各一件及採證舉發照片一幀存卷可憑。異議人雖辯稱：舉發
    單位提出之採證照片所示其停車處所並無紅線，亦無停車處所之顯示，採證不足
    云云。惟查，異議人於右揭時間停放上開輕機車之地點位於臺北市○○○路○段
    四六六號前，即臺北市永春捷運站出口前，此處設有明顯之「禁止停車」及「人
    行道禁停機車」標誌，有臺北市停車管理處九十二年三月十二日北市停四字第○
    九二三一一九一二○○號函覆現場照片一幀及現場平面圖一紙在卷可憑，足徵異
    議人於右揭時間停放上開輕機車之地點，確實為設有禁止停車標誌之處所，是異
    議人以上開情詞置辯，不足採信。從而原處分機關據以援引道路交通管理處罰條
    例第五十六條第一項第四款規定，裁處罰鍰新臺幣六百元，核無不當，本件異議
    為無理由，應予駁回。
據上論結，應依道路交通案件處理辦法第十九條，裁定如主文。
中      華      民      國     九十二     年      三      月    十九    日
                                      臺灣臺北地方法院交通法庭
                                          法  官  張  筱  琪
右正本證明與原本無異。
如不服本裁定，應於裁定送達後五日內向本院提出抗告狀。
                                          書記官  吳  一  凡
中      華      民      國     九十二     年      三      月   二十四   日


司法院資訊處製作；財團法人民間司法改革基金會備份。
